臺灣新北地方法院刑事判決
111年度審訴字第795號
公  訴  人  臺灣新北地方檢察署檢察官
被      告  黃世杰


上列被告因違反毒品危害防制條例案件，經檢察官提起公訴（11
1 年度毒偵字第1183號），本院判決如下：
    主  文
甲○○施用第一級毒品，處有期徒刑陸月，如易科罰金，以新臺幣
壹仟元折算壹日；又施用第二級毒品，處有期徒刑貳月，如易科
罰金，以新臺幣壹仟元折算壹日。應執行有期徒刑柒月，如易科
罰金，以新臺幣壹仟元折算壹日。
扣案之海洛因壹包（驗餘淨重零點壹肆貳叁公克）沒收銷燬；扣
案之注射針筒共貳支均沒收。
    事實及理由
壹、查被告甲○○所犯皆係死刑、無期徒刑、最輕本刑為3 年以上
    有期徒刑以外之罪，其於準備程序就被訴事實為全部有罪之
    陳述，經告知簡式審判程序之旨，並聽取其與檢察官之意見
    後，本院認無不得或不宜改依簡式審判程序進行之處，爰依
    刑事訴訟法第273 條之1 第1 項、第284 條之1 之規定，裁
    定進行簡式審判程序。
貳、本案犯罪事實及證據，除下列事項應予更正、補充外，餘均
    引用附件即檢察官起訴書之記載：
一、犯罪事實欄一所載施用甲基安非他命之時間、地點及方式，
    應更正、補充為「於111 年1 月9 日15時許，在臺中市○○區
    ○○路0000巷00弄0 號住處內，以將甲基安非他命置於玻璃球
    內，再自外部點火燃燒，進而吸食揮發煙霧之方式，施用甲
    基安非他命1 次」；同欄之末則應補充「甲○○於警方發覺前
    ，主動向警方供述上開施用海洛因之時地、方式，並接受其
    後裁判」。 
二、補充「被告甲○○於111 年8 月4 日本院準備程序及審理中之
    自白（參本院卷附各該日筆錄）」為證據。
叁、論罪科刑：
一、按觀察、勒戒或強制戒治執行完畢釋放後，3 年內再犯同條
    例第10條之罪者，檢察官或少年法院（地方法院少年法庭）
    應依法追訴或裁定交付審理，毒品危害防制條例第23條第2
　　項定有明文。查被告前有如附件犯事實欄一所載經法院裁定
    送觀察、勒戒之情形，有臺灣高等法院被告前案紀錄表1 份
    在卷可參，其於前揭觀察、勒戒執行完畢釋放後3 年內，再
    為本件施用毒品犯行，檢察官對此提起公訴，於法核無不合
    。綜上，本件事證明確，被告所為本件施用毒品犯行皆堪認
    定，自應依法論罪科刑。
二、查海洛因、甲基安非他命分別為毒品危害防制條例第2 條第
    2 項第1 款、第2 款所定之第一級、第二級毒品，依法不得
    持有及施用。核被告所為，係犯毒品危害防制條例第10條第
    1 項之施用第一級毒品罪及同條第2 項之施用第二級毒品罪
    。其為施用海洛因及甲基安非他命而持有之低度行為，各應
    為施用之高度行為所吸收，均不另論罪。被告所犯上開二罪
    間，犯意各別，行為互殊，故應分論併罰。按對於未發覺之
    罪自首而受裁判者，得減輕其刑。但有特別規定者，依其規
    定。刑法第62條定有明文。查被告實行本件施用第一級毒品
    犯行而為警查獲，在警方尚未發覺施用第一級毒品之具體犯
    行之前，即向警方供述施用毒品之種類、時地及方式，應認
    與刑法自首之規定相符，而得就本件施用第一級毒品犯行減
    輕其刑。
三、審酌被告前經施用毒品案件之觀察、勒戒執行後，卻仍未能
    澈底戒絕施用毒品之犯行，復再犯施用毒品之罪，顯見其戒
    毒意志薄弱，皆為不該，惟念及被告犯後自首部分犯行，態
    度勉可，又考量施用毒品所生之危害，實以自戕身心健康為
    主，對於他人生命、身體、財產等法益，尚無明顯重大實害
    ，兼衡其素行、職業、教育程度、家庭經濟與生活狀況，暨
    其犯罪之動機、目的、手段等一切情狀，分別量處如主文第
    1 項所示之刑暨定應執行之刑，並均諭知如易科罰金之折算
    標準，以資處罰。
四、扣案之海洛因1 包（驗餘淨重0.1423公克），為本案查獲之
    第一級毒品，不問屬於犯罪行為人與否，應依毒品危害防制
    條例第18條第1 項前段規定，於主文第2 項宣告沒收銷燬；
    至因鑑驗耗盡之海洛因既已滅失，自無庸再為沒收銷燬之諭
    知。又上開毒品之外包裝，無論係以何種方式刮取或分離毒
    品秤重，該等包裝袋內仍會有微量毒品殘留，足認與前開扣
    案海洛因有不可析離之關係，應一併諭知沒收銷燬。而扣案
    之注射針筒共2 支，為被告實行本件施用第一級毒品所用之
    物，並為被告所有，則應依刑法第38條第2 項規定諭知沒收
    。
肆、本判決係依刑事訴訟法第310 條之2 及第454 條所製作之簡
    化判決，依法僅需記載犯罪事實、證據名稱及應適用之法條
    ，並得以簡略方式為之，如認定之犯罪事實、證據及應適用
    之法條，與檢察官起訴書之記載相同者，得引用之，附此敘
    明。
據上論斷，應依刑事訴訟法第273 條之1 第1 項、第299 條第1
項前段、第310 條之2 、第454 條（本件依刑事判決精簡原則，
僅記載程序法條文），判決如主文。
本案經檢察官乙○○偵查起訴，由檢察官陳炎辰到庭執行公訴。
中　　華　　民　　國    111   年 　  8  　月 　 23  　日
                 刑事第二十四庭  法  官　李俊彥   
以上正本證明與原本無異。
如不服本判決，應於判決送達後20日內敘明上訴理由，向本院提
出上訴狀（應附繕本），上訴於臺灣高等法院。其未敘述上訴理
由者，應於上訴期間屆滿後20日內向本院補提理由書「切勿逕送
上級法院」。
                                 書記官  林慈恩
中　　華　　民　　國　  111 　年　   8    月    23    日
附錄本判決論罪之法律條文：
毒品危害防制條例第10條
施用第一級毒品者，處6 月以上5 年以下有期徒刑。
施用第二級毒品者，處3 年以下有期徒刑。
--------------------------------------------------------
附件：
臺灣新北地方檢察署檢察官起訴書
                                   111年度毒偵字第1183號
　　被　　　告　甲○○　男　45歲（民國00年00月0日生）
　　　　　　　　　　　　住臺中市○○區○○路0000巷00弄0號
　　　　　　　　　　　　國民身分證統一編號：Z000000000號
上列被告因毒品危害防制條例案件，已經偵查終結，認應提起公
訴，茲將犯罪事實及證據並所犯法條分敘如下：
　　　　犯罪事實
一、甲○○前因施用毒品案件，經依臺灣臺中地方法院裁定送觀察
    、勒戒後，認無繼續施用毒品之傾向，於民國110年12月14
    日釋放出所，並由臺灣臺中地方檢察署檢察官以110年度毒
    偵字第1885號為不起訴處分確定。詎猶不知悔改，於上開觀
    察、勒戒執行完畢釋放後3年內，復基於施用第一級、第二
    級毒品之犯意，於111年1月9日15時許，在臺中市○○區○○路0
    000巷00弄0號住處內，以將第一級毒品海洛因摻水稀釋置入
    針筒注射之方式，施用第一級毒品海洛因1次；另於111年1
    月10日0時20分許為警採尿時起回溯96小時內某時，在不詳
    地點，以不詳方式，施用第二級毒品甲基安非他命1次。嗣
    於111年1月9日21時40分許，在新北市板橋區仁化街與懷德
    街口為警查獲，經其同意搜索，當場扣得第一級毒品海洛因
    1包（驗餘淨重0.1423公克）及注射針筒2支，復經警採集其
    尿液送驗，結果呈可待因、嗎啡、甲基安非他命陽性反應。
二、案經新北市政府警察局海山分局報告偵辦。
　　　　證據並所犯法條
一、證據清單及待證事實：
編號 證據名稱 待證事實 1 被告甲○○於偵查中之供述 1、被告送驗之尿液係其自行採集、封緘之事實。 2、被告為警查扣上開扣案物之事實。 3、被告於上開時、地施用第一級毒品海洛因之事實。 2 新北市政府警察局海山分局檢體採證同意書、新北市政府警察局受採集尿液檢體人姓名及檢體編號對照表、台灣檢驗科技股份有限公司111年1月25日出具之濫用藥物檢驗報告（檢體編號：B0000000號）各1份 被告經警採尿送驗，結果呈嗎啡、可待因、甲基安非他命陽性反應之事實。 3 新北市政府警察局海山分局搜索扣押筆錄、扣押物品目錄表、臺北榮民總醫院111年2月23日北榮毒鑑字第C0000000號毒品成分鑑定書各1份 被告為警查扣第一級毒品海洛因1包及注射針筒2支之事實。 
二、核被告所為，係犯毒品危害防制條例第10條第1項施用第一
    級毒品及同條第2項施用第二級毒品等罪嫌。被告持有第一
    級毒品之低度行為，應為施用毒品之高度行為所吸收，請不
    另論罪。被告所犯上開2罪間，犯意各別，行為互殊，請予
    分論併罰。扣案之第一級毒品海洛因1包，請依毒品危害防
    制條例第18條第1項前段規定宣告沒收銷燬之；扣案之注射
    針筒2支，為被告所有供施用毒品之器具，請依刑法第38條
    第2項規定宣告沒收。
三、依刑事訴訟法第251條第1項提起公訴。
　　此　致
臺灣新北地方法院
中　　華　　民　　國　 111　　年　　5 　　月　　16　　日
                              檢  察  官  乙 ○ ○